【裁判字號】    97,易,913
【裁判日期】    971231
【裁判案由】    妨害名譽
【裁判全文】
臺灣新竹地方法院刑事判決              97年度易字第913 號
公  訴  人  臺灣新竹地方法院檢察署檢察官
被      告  乙○○
上列被告因妨害名譽案件，經檢察官提起公訴（97年度偵字第76
6 號），本院依簡式審判程序判決如下：
    主  文
乙○○犯散布文字誹謗罪，處拘役伍拾日，如易科罰金，以新臺
幣壹仟元折算壹日。又犯散布文字誹謗罪，處拘役伍拾日，如易
科罰金，以新臺幣壹仟元折算壹日。應執行拘役玖拾日，如易科
罰金，以新臺幣壹仟元折算壹日。
    事實及理由
壹、構成犯罪事實：
    乙○○意圖散布於眾，基於妨害名譽的犯罪意思，於民國96
    年8 月6 日晚上6 時33分至同日晚上10時16分許間之附表編
    號1 至編號3 所示時間，接續以電腦及網路設備連結網際網
    路之「執愛中年」社群網站，在該網站可供不特定人士瀏覽
    之執愛話題討論區留言版內，以domingo.pan@msa.hinet.ne
    t 電子信箱，暱名「來亂的」張貼如附表編號1 至編號3 所
    示內容之回應留言，指摘傳述足以毀損甲○○名譽之事。乙
    ○○另行起意，又意圖散布於眾，基於妨害名譽的犯罪意思
    ，於96年11月25日之附表編號4 所示時間，以上開方式張貼
    如附表編號4 所示內容之回應留言，指摘傳述足以毀損甲○
    ○名譽之事。
貳、程序方面：
    本件被告乙○○所犯散布文字誹謗罪，非死刑、無期徒刑、
    最輕本刑為3 年以上有期徒刑之罪，或高等法院管轄第一審
    之案件，被告於本院準備程序進行中，就被訴事實為有罪之
    陳述，經本院認合於刑事訴訟法第273 條之1 第1 項之規定
    ，裁定進行簡式審判程序，此合先敘明。
、認定犯罪事實所根據的證據及理由：
一、被告乙○○於警局詢問時、檢察事務官詢問時、檢察官偵查
    中之供述，及本院準備程序、簡式審判程序訊問時之自白。
二、證人即告訴人（被害人）甲○○於警詢時、檢察事務官詢問
    時、偵查中、本院準備程序及簡式審判程序訊問時之指訴。
三、網頁資料1 份在卷可查。
四、電子郵件資料、電子信箱資料各1 份附卷可查。
肆、論罪科刑的理由：
一、論罪：
（一）被告乙○○以網路留言散布文字方式，指摘足以毀損告訴
      人名譽之事，核其本件2 次所為，均係犯刑法第310 條第
      2 項之散布文字誹謗罪。
（二）接續犯：被告自96年8 月26日晚上6 時33分51秒起至同日
      晚上10時16分止（附表編號1 至編號3 ），3 次留言毀損
      告訴人名譽之行為，在時間與空間均屬密切，客觀上均顯
      係基於同一犯意之接續行為，應為接續犯而為實質上之一
      罪。
（三）數罪併罰：被告所犯前開散布文字誹謗2 罪，犯意各別，
      行為不同，應予以分別論罪，合併處罰之。
二、科刑：審酌被告並無任何前科之素行，因與告訴人之債務、
    感情糾紛，肇生心結而誹謗告訴人之犯罪動機與目的，任意
    指摘足以毀損告訴人名譽之事，造成告訴人損害之程度，以
    及被告犯後坦承犯行等一切情狀，分別量處如主文所示之刑
    及諭知易科罰金之折算標準，並定其應執行之刑及諭知易科
    罰金之折算標準，以示懲儆。
伍、適用法律依據：
一、程序法方面：刑事訴訟法第273 條之1 第1 項、第299 條第
    1 項前段。
二、實體法方面：刑法第310 條第2 項、第41條第1 項前段、第
    51條第6 款，刑法施行法第1 條之1 第1 項、第2 項前段，
    判決如主文。
本案經檢察官陳玉華到庭執行職務。
中    華    民    國    97    年    12    月    31    日
                  刑事第四庭法  官  馮俊郎
以上正本證明與原本無異。
如不服本判決，應於判決送達後10日內向本院提出上訴書狀。上
訴書狀應敘述具體理由，未敘述上訴理由者，應於上訴期間屆滿
後20日內補提理由書狀於本院（均須按他造當事人之人數附繕本
）「切勿逕送上級法院」。
中    華    民    國    97    年    12    月    31    日
                            書記官  鄧雪怡
附錄本案論罪科刑實體法條全文：
刑法第310 條第2 項：
【意圖散布於眾，而指摘或傳述足以毀損他人名譽之事者，為
誹謗罪，處1 年以下有期徒刑、拘役或500 元以下罰金。】
散布文字、圖畫犯前項之罪者，處2 年以下有期徒刑、拘役或
  1 千元以下罰金。（罰金之貨幣單位改為新臺幣，並提高為30
  倍）
附表：
┌──┬──────────┬─────────────┐
│編號│時                間│內                      容│
├──┼──────────┼─────────────┤
│1   │96年8 月6 日18時33分│底下是甲○○的日記... 真是│
│    │51秒                │他媽的，詐欺份子常以出國的│
│    │                    │名義來規避一些事，此種手段│
│    │                    │不嫌玩膩喔.               │
├──┼──────────┼─────────────┤
│2   │96年8 月6 日19時32分│我只知道有一組人馬在圈外搞│
│    │02秒                │詐欺，以前是以巴比龍為休息│
│    │                    │地... 這5 人成員，我知有Je│
│    │                    │ffrey ，大話王子，太子，及│
│    │                    │奶油犬... 另一人不知，其中│
│    │                    │Jeffrey 於94年被台北板橋地│
│    │                    │院判刑，並已執行完畢.     │
├──┼──────────┼─────────────┤
│3   │96年8 月6 日22時16分│Jeffrey ：用過的id有“只有│
│    │00秒                │好意”，“正義者”，“戀上│
│    │                    │肉壯”，此人的特性為表裡不│
│    │                    │一，擅長用同情心來博取別人│
│    │                    │的同意，雖長的不怎麼樣，但│
│    │                    │兩個小孩是其利器；因曾經當│
│    │                    │過信用卡電話行銷人員，三寸│
│    │                    │不爛之舌相當了得，且心機夠│
│    │                    │重，很容易將物騙到手，但唯│
│    │                    │一的缺點是行事前後沒有邏輯│
│    │                    │，時間久了，就會被戳破，此│
│    │                    │人能懂是非善惡的分際，所以│
│    │                    │見人說人話，見鬼說鬼話是其│
│    │                    │看家本領，挑撥是非也是長項│
│    │                    │，但他長期處於真實與謊言交│
│    │                    │錯的世界，搞不清楚什麼曾真│
│    │                    │實過，什麼是虛幻過.       │
├──┼──────────┼─────────────┤
│4   │96年11月25日23時21分│靠夭，真的是他（甲○○）嗎│
│    │49秒                │？那個騙子嗎？果然是豬信中│
│    │                    │，但聽說他已經進精神病院，│
│    │                    │但我一直懷疑，果然我的懷疑│
│    │                    │是正確的.                 │
└──┴──────────┴─────────────┘


司法院資訊處製作；財團法人民間司法改革基金會備份。
